【裁判字號】    99,抗,210
【裁判日期】    991026
【裁判案由】    本票裁定
【裁判全文】
臺灣臺北地方法院民事裁定               99年度抗字第210號
抗  告  人  甲○○
相  對  人  和潤企業股份有限公司
法定代理人  乙○○
上列當事人間本票裁定事件，抗告人對於中華民國99年9月30日
本院99年度司票字第10229號裁定提起抗告，本院裁定如下：
    主  文
抗告駁回。
抗告程序費用新臺幣壹仟元由抗告人負擔。
    理  由
一、按執票人依票據法第123條規定，聲請法院裁定許可對發票
    人強制執行，係屬非訟事件，此項聲請之裁定，及抗告法院
    之裁定，僅依非訟事件程序，就本票形式上之要件是否具備
    予以審查為已足，並無確定實體上法律關係存否之效力，如
    發票人就票據債務之存否有爭執時，應由發票人提起確認之
    訴，以資解決（最高法院57年臺抗字第76號、56年臺抗字第
    714號判例意旨參照）。又法院於非訟事件不得為實體上之
    審查，故發票人縱有實體上之爭執，應另行提起確認之訴，
    法院仍應為准許本票強制執行之裁定（臺灣高等法院暨所屬
    法院83年度法律座談會民事類第48號研討結果參照）。
二、本件相對人以其執有抗告人於民國98年2月27日簽發、面額
    新臺幣（下同）21萬元、付款地為臺北市○○區○○路121
    號5樓、利息為週年利率20％、到期日為99年8月11日、免除
    作成拒絕證書之本票1紙（下稱系爭本票），詎到期後經提
    示僅獲兌付部分票款，尚餘票款7萬5296元未獲付款為由，
    聲請本院裁定准許就所餘票款7萬5296元，及自99年8月11日
    起至清償日止按週年利率20％計算之利息，得為強制執行，
    經本院以99年度司票字第10229號裁定准相對人於抗告人所
    簽發系爭本票，其中之7萬5296元及自99年8月11日起至清償
    日止按週年利率20％計算之利息，得為強制執行。
三、抗告意旨略以：抗告人已陸續於繳款期限內付款，並無相對
    人所稱遲延付款之情形，抗告人就所餘本金7萬5296元部分
    並非無意願付款，係因出差至大陸將近一個半月，以致無法
    按時付款，抗告人亦未收到相對人之繳款催告，相對人聲請
    本票裁定，顯不合理，爰提起本件抗告，請求廢棄原裁定並
    駁回相對人之聲請等語。
四、經查，系爭本票從形式上觀之，要件並無不合，而原審就系
    爭本票為形式上之審查，認其已具備本票各項記載事項，合
    於票據法第120條規定，屬有效之本票，乃裁定准許強制執
    行，並無不合；抗告人辯稱其並無相對人所稱遲延付款且未
    收到繳款催告云云縱係屬實，亦屬實體上票據債務存否之爭
    執，系爭本票之形式要件既已具備，且相對人確有到期提示
    未獲付款之情形，則原審於此無確定實體上法律關係之非訟
    事件程序，僅就本票是否具備形式要件而為審查，核無不合
    ，至於抗告人與相對人間關於票據債務存否之實體上爭執則
    應循訴訟程序以資解決，尚非於非訟事件程序中所得審究。
    從而，抗告人提起本件抗告，為無理由，應予駁回。
五、據上論結，本件抗告為無理由，依非訟事件法第46條、第21
    條第2項、第24條第1項，民事訴訟法第495條之1第1項、第
    449條第1項、第78條，裁定如主文。
中    華    民    國    99    年    10    月    26    日
                  民事第六庭    審判長法  官  傅中樂
                                      法  官  郭顏毓
                                      法  官  李家慧
以上正本係照原本作成。
本裁定不得再抗告。
中    華    民    國    99    年    10    月    26    日
                                      書記官  康翠真

司法院資訊處製作；財團法人民間司法改革基金會備份。
